臺灣板橋地方法院刑事判決　　　　　　　　　　　　九十三年度訴字第一一九三號
　　公　訴　人　臺灣板橋地方法院檢察署檢察官
　　被　　　告　甲○○
右列被告因違反毒品危害防制條例案件，經檢察官提起公訴（九十三年度毒偵字第一
七九八號），經訊問被告為有罪陳述後，依簡式審判程序審理，並判決如左：
    主  文
甲○○施用第一級毒品，累犯，處有期徒刑捌月；又施用第二級毒品，累犯，處有期
徒刑肆月。應執行有期徒刑拾月。
    事  實
一、甲○○有違反麻醉藥品管理條例、妨害公務、竊盜、違反毒品危害防制條例等前
    科。其於民國九十一年間甫因竊盜及贓物案件，經台灣基隆地方法院以九十一年
    度易字第二一三號判決應執行有期徒刑八月，於九十一年十月九日確定，於九十
    二年七月二十五日執行完畢。且於九十一年間因施用毒品案件，經台灣基隆地方
    法院以九十一年度毒聲字第一０五六號裁定送觀察勒戒，認無繼續施用傾向，由
    台灣宜蘭地方法院檢察署檢察官於九十二年四月二十五日以九十二年度毒偵字第
    二七一號為不起訴處分確定。詎甲○○仍不思悔改，明知海洛因、安非他命分別
    係毒品危害防制條例第二條第一、二款所定之第一級及第二級毒品，依法均不得
    施用、持有，竟仍基於施用第一級毒品海洛因及施用第二級毒品安非他命之犯意
    ，分別於九十二年十月十六日上午八時十五分許為警採驗尿液回溯二十六小時、
    九十六小時內之某時，在不詳地點，各施用第一級毒品海洛因及第二級毒品安非
    他命一次。嗣為警於九十二年十月十六日凌晨二時三十分許，在基隆市○○路一
    三０號前查獲，經警於該日上午八時十五分許採取尿液送驗結果，檢體呈嗎啡及
    安非他命陽性反應，始悉上情。甲○○因上開施用毒品犯行，經台灣基隆地方法
    院以九十三年度毒聲字第八號裁定送勒戒處所觀察勒戒，認有繼續施用傾向。
三、案經內政部警政署基隆港務警察局報告臺灣基隆地方法院檢察署檢察官偵查，經
    台灣高等法院檢察署令轉由台灣板橋地方法院檢察署偵查起訴。
    理  由
一、訊據被告甲○○於本院準備程序與審理中，對右揭事實均坦承不諱，而其經警於
    九十二年十月十六日上午八時十五分許採取尿液檢體送驗結果，呈嗎啡及安非他
    命陽性反應乙節，有尿液送驗登記簿（見台灣基隆地方法院檢察署九十二年度毒
    偵字第一一八一號卷第二十四頁）、基隆市衛生局基衛檢字第○九二○○一五五
    一一號檢驗成績書（見同卷第七頁）各一件可資為憑。足見被告所為自白與事實
    相符，而得採為認定之依據。次查，被告於九十一年間因施用毒品案件，經台灣
    基隆地方法院以九十一年度毒聲字第一０五六號裁定送觀察勒戒，認無繼續施用
    傾向，由台灣宜蘭地方法院檢察署檢察官於九十二年四月二十五日以九十二年度
    毒偵字第二七一號為不起訴處分確定，暨其因本件施用毒品犯行，經台灣基隆地
    方法院以九十三年度毒聲字第八號裁定送勒戒處所觀察勒戒，認有繼續施用傾向
    等情，有前揭不起訴處分書（見同卷第十六頁）、刑案資料查註紀錄表及臺灣高
    等法院被告全國前案紀錄表、台灣台北看守所附設勒戒處所有無繼續施用毒品傾
    向證明書（見台灣板橋地方法院檢察署九十三年度毒偵字第一七九八號偵查卷第
    十至十一頁）各一件在卷可稽。是本件事證明確，被告犯行堪以認定。
二、按毒品危害防制條例業於九十二年七月九日經總統令公布修正全文，並於九十三
    年一月九日施行生效，關於初犯施用第一級或第二級毒品，經觀察勒戒後，認無
    施用繼續施用毒品傾向，經檢察官不起訴處分後，五年內再犯施用第一級或第二
    級毒品之罪者，依修正前毒品危害防制條例第二十條第二項中段規定，即得依法
    追訴、審判，而依修正後毒品危害防制條例第二十三條規定，只要再犯施用第一
    級或第二級毒品之罪，檢察官亦應依法追訴，因此無論是依照修正前或修正後之
    規定，本案均得由檢察官依法追訴並由法院依法審判。再者，關於施用第一級毒
    品或第二級毒品之刑罰規定，不論條次、法定刑度均無變更，本件自應適用裁判
    時之新法即修正後之毒品危害防制條例處罰，先予敘明。又按海洛因屬毒品危害
    防制條例第二條第二項第一款所列之第一級毒品，而安非他命屬同項第二款所列
    之第二級毒品，是核被告廖國銘所為，係犯毒品危害防制條例第十條第一項、第
    二項之施用第一級毒品海洛因罪及第二級毒品安非他命罪。其施用前後非法持有
    第一級及第二級毒品之低度行為，均已為施用之高度行為所吸收，不另論罪。又
    被告所犯上開施用第一級毒品海洛因及施用第二級毒品海洛因等罪，犯意各別、
    行為互殊，應予分論併罰。被告有如事實欄所載之前案紀錄及刑之執行情形，有
    台灣高等法院被告全國前案紀錄表一件在卷可查，其於有期徒刑執行完畢後五年
    內再犯本件有期徒刑以上之罪，為累犯，應依刑法第四十七條之規定加重其刑。
    本院審酌被告有違反麻醉藥品管理條例、竊盜、妨害公務、違反毒品危害防制條
    例等前科之素行狀況，且前已有施用毒品紀錄，竟又為本件犯行，顯見其未知戒
    除毒癮，意志力薄弱，並考量施用毒品乃自戕行為，所生危害非鉅，暨被告坦承
    犯行，犯後態度良好等一切情狀，量處如主文所示之刑，並定應執行刑如主文所
    示。
三、末按「除被告所犯為死刑、無期徒刑、最輕本刑為三年以上有期徒刑之罪或高等
    法院管轄第一審案件者外，於前條第一項程序進行中，被告先就被訴事實為有罪
    之陳述時，審判長得告知被告簡式審判程序之旨，並聽取當事人、代理人、辯護
    人及輔佐人之意見後，裁定進行簡式審判程序。」刑事訴訟法第二百七十三條之
    一定有明文。查本件被告涉犯之毒品危害防制條例第十條第一項、第二項之施用
    毒品罪，法定本刑並非最輕本刑為三年以上有期徒刑之罪，且被告於本院準備程
    序期日中已就被訴事實為有罪之陳述，經告知被告簡式審判程序之旨後，被告及
    公訴人對於本件改依簡式審判程序審理亦均表示無意見，是本院即依前揭刑事訴
    訟法規定，裁定本件進行簡式審判程序，附此敘明。
據上論斷，應依刑事訴訟法第二百七十三條之一第一項、第二百九十九條第一項前段
，修正後毒品危害防制條例第十條第一項、第二項，刑法第十一條前段、第四十七條
、第五十一條第五款，判決如主文。
本案經檢察官馬中琍到庭執行職務。
中　　　華　　　民　　　國　　九十三　　年　　　八　　　月　　二十四  　日
                              臺灣板橋地方法院刑事第十一庭
                                  法  官 汪怡君
右正本證明與原本無異。
如不服本判決，應於判決送達後十日內向本院提出上訴狀 (應附繕本)，上訴於臺灣
高等法院。
                                  書記官 方蘭芬
中　　　華　　　民　　　國　　九十三　　年　　　八　　　月　　二十七　  日
附錄本案論罪科刑法條全文
毒品危害防制條例第十條
施用第一級毒品者，處六月以上五年以下有期徒刑。
施用第二級毒品者，處三年以下有期徒刑。
